臺灣高等法院交通事件裁定　　　　　　　　　　　　九十三年度交抗字第四０一號
　　抗告人即
　　受處分人　甲○○
右抗告人因違反交通管理處罰條例案件，不服臺灣士林地方法院中華民國九十三年四
月十五日裁定（九十三年度交聲字第五九號），提起抗告，本院裁定如左：
    主  文
抗告駁回。
    理  由
一、按汽車停車時，不得併排停車；又汽車駕駛人併排停車者，處新台幣六百元以上
    一千二百元以下罰鍰；汽車駕駛人，駕駛汽車違反道路交通安全規則，因而肇事
    致人受傷者，吊扣其駕駛執照三個月至六個月，道路交通安全規則第一百十二條
    第一項第十款、道路交通管理處罰條例第五十六條第一項第六款、第六十一條第
    三項分別定有明文。
二、本件抗告人即受處分人甲○○於民國九十二年十月十九日十七時五十分許，駕駛
    ＬＨ－０三三三號自用小客車，欲前往位於臺北市南港區○○○路○段上之「印
    刷橘子影印部」印製資料，於行經研究院路二段三九號前由南向北方向時，因當
    時該路段邊緣已停滿車輛，抗告人遂將其所駕駛之汽車併排停放於該道路上，並
    下車前往上開之影印店，適劉明忠駕駛車號ＢＫＨ－八九六號機車沿研究院路二
    段由南向北方向駕駛，行經該地欲靠右行駛時，未注意車前狀況及抗告人併排停
    放之ＬＨ－０三三三號自用小客車，煞車不及撞上抗告人違規併排停放之ＬＨ－
    ０三三三號自用小客車後方左側保險桿，致劉明忠左腳掌受傷骨折，原處分機關
    因依道路交通管理處罰條例第五十六條第一項第六款規定及第六十一條第三項第
    一款之規定，裁處受處分人新臺幣一千二百元之罰鍰及吊扣駕駛執照三個月，並
    無不當，原審法院因依道路交通案件處理辦法第十九條之規定，駁回抗告人之異
    議，尚無違誤。
三、抗告人抗告意旨以：（一）本件應到案日期為九十二年十二月十七日，第一次申
    訴日期係九十二年十一月十九日，是以原裁定有關「按小型車併排停車，逾應到
    案期限三十日以上，繳納罰鍰或逕行裁決處罰者，處一千二百元之罰鍰，此違反
    道路交通管理事件統一裁罰標準表亦有明文。」即與事實不符。（二）本件事故
    當時係因印刷橘子影印店正在整修內部，抗告人必須下車詢問始可得知是否可以
    達到本人急欲影印目的，是以抗告人當時係臨時停車之意思並閃雙黃燈下車，且
    抗告人下車詢問影印店當晚是否有營業之時間相當短，況抗告人從該店亦可目視
    該車與臨時停車之定義亦無相違。（三）本件肇事原因實係機車駕駛人酒後駕車
    ，機車駕駛人酒後駕車，即不值得保護，是以裁定全文均未提及機車駕駛人之酒
    後駕車責任，裁決所處理本案之態度確有不公之處，令人不服。（四）再者，報
    載道安條例將修正為撞人輕傷，改記點不吊照，抗告人家住桃園市，南港與桃園
    市，影響抗告人生計甚鉅，盼將吊照改為記點。爰依法提起本件抗告，求將原裁
    定撤銷云云。
四、經查：
(一)按「違反道路交通管理事件行為人，未依規定自動繳納罰鍰，或未依規定到案聽
    候裁決，處罰機關應於舉發違反道路交通管理事件通知單送達二個月內依基準表
    逕行裁決之。」，違反道路交通管理事件統一裁罰標準及處理細則第四十四條第
    一項定有明文。本件抗告人違規時間係九十二年十月十九日，應到案日期係九十
    二年十二月十七日，而抗告人係九十二年十二月十九日到案裁決，有台北市交通
    事件裁決所違反道路交通管理事件裁決書上所載裁決日期為憑（見原審卷第一三
    頁），揆諸前開違反道路交通管理事件統一裁罰標準及處理細則之規定，處罰機
    關依違反道路交通管理事件統一裁罰標準及處理細則第四十四條第一項之規定，
    對未依規定自動繳納罰鍰，或未依規定到案聽候裁決之抗告人逕行裁決，處抗告
    人最高額之罰鍰新台幣一千二百元，自無違誤。雖抗告人曾於九十二年十二月十
    九日向台北市交通裁決所提出申訴書，惟與前開違反道路交通管理事件統一裁罰
    標準表及處理細則所明定之依規定自動繳納罰鍰或依規定到案聽侯裁決，尚屬有
    間，抗告人執此爭辯，實屬無據。
(二)按所謂臨時停車乃指車輛因上、下人、客，裝卸物品，其引擎未熄火，停止時間
    未滿三分鐘，保持立即行駛之狀態；又停車係指車輛停放於道路兩側或停車場所
    ，而不立即行駛者，道路交通管理處罰條例第三條第九款、第十款分別定有明文
    。本件駕駛人即異議人既已下車離開，無論其離開時間久暫，顯已處於不能保持
    立即行駛之狀態，揆諸上揭規定，異議人應為「停車」而非「臨時停車」甚明，
    從而異議人併排停車之違規事實應堪認定，異議人徒以上詞為辯，顯不可採。
(三)又「汽車駕駛人，駕駛汽車因而肇事致人受傷者，吊扣其駕駛執照三個月至六個
    月。」，道路交通管理處罰條例第六十一條第三項，定有明文。依該條文義可知
    汽車駕駛人駕駛汽車確有違反道路交通安全規則，肇事致人受傷之情形，且其違
    規之原因事實與肇事致人受傷之結果間具有因果關係，即符合該條項規定之要件
    ，而應受處罰，並未要求必須衡量肇事雙方當事人違規情形孰輕孰重，以決定何
    者應該受罰，故縱使肇事之一造亦有違規之情形，仍不影響另造違規肇事致人受
    傷因果關係之判斷。本件機車駕駛人劉明忠於酒後駕車，未注意車前狀況及抗告
    人併排停放之ＬＨ－０三三三號自用小客車，煞車不及撞上抗告人違規併排停放
    之ＬＨ－０三三三號自用小客車，並致劉明忠受傷之結果發生，雖亦屬違反交通
    規則之行為，然此僅係機車駕駛人劉明忠是否應受裁罰之問題，與抗告人之前開
    違規併排停車之行為無涉，抗告人執此爭辯，亦不足據為其有利之認定。
(四)現行道路交通管理處罰條例第六十一條第三項係規定「汽車駕駛人，駕駛汽車因
    而肇事致人受傷者，吊扣其駕駛執照三個月至六個月。」，雖道路交通管理處罰
    條例第六十一條於九十三年四月二十一日經總統修正公布部分條文，新修正之道
    路交通管理處罰條例第六十一條第三項係規定「汽車駕駛人，駕駛汽車違反道路
    交通安全規則，因而肇事致人受傷者，記違規點數三點；致人重傷者，吊扣其駕
    駛執照三個月至六個月。」，但同條例第九十三條規定施行日期由行政院以命令
    定之，而行政院尚未以命令定於何時施行，新法既未施行，自應適用現行道路交
    通管理處罰條例第六十一條第三項之規定處斷，是以抗告人請求請求將原裁定撤
    銷，改記點不吊照，亦屬無據。
五、據上論結，應依道路交通案件處理辦法第二十六條、刑事訴訟法第四百十二條，
    裁定如主文。
中　　　華　　　民　　　國　　九十三　　年　　　六　　　月　　 三十 　　日
                              臺灣高等法院交通法庭
                                  審判長法  官  陳  春  秋
                                        法  官  高  明  哲
                                        法  官  洪  英  花
右正本證明與原本無異。
不得再抗告。
                                        書記官  陳  威  霖
中　　　華　　　民　　　國　　九十三　　年　　　七　　　月　　　一　　　日
